【裁判字號】    97,易,808
【裁判日期】    971216
【裁判案由】    竊盜
【裁判全文】
臺灣新竹地方法院刑事判決               97年度易字第808號
    公  訴  人  臺灣新竹地方法院檢察署檢察官
    被      告  丙○○
                          巷1.
    被      告  乙○○
    被      告  丁○○
上列被告因竊盜案件，經檢察官提起公訴（97年度偵字第6214號
），本院判決如下：
    主  文
丙○○犯結夥竊盜罪，處有期徒刑柒月。
乙○○犯結夥竊盜罪，累犯，處有期徒刑柒月。
丁○○犯結夥竊盜罪，累犯，處有期徒刑柒月。
    事  實
一、前案紀錄：
（一）乙○○(1)前於民國78年間，因違反肅清煙毒條例案件，經
      臺灣高等法院於79年1月10日以78年度上訴字第4137號判
      處應執行有期徒刑14年、褫奪公權8年確定，並於84年3月
      7日假釋出監，嗣經撤銷假釋，尚有殘刑8年21日。(2)又於
      84年間，因違反肅清煙毒條例案件，經臺灣高等法院於85
      年4月30日85年度上訴字第1480號判處有期徒刑3年8月確
      定，接續前開殘刑之執行，並於93年5月6日再度假釋出監
      ，嗣經撤銷假釋，另經臺灣高等法院於96年7月27日以96
      年度聲減字第2122號裁定減刑並定執行刑為有期徒刑13年
      10月、褫奪公權8年確定，迄至96年8月13日執行完畢。
（二）丁○○前於94年間，因違反毒品危害防制條件，經本院於
      94年5月20日以94年度訴字第341號判處有期徒刑6月確定
      ，並於95年3月6日執行完畢。
二、緣丙○○、乙○○係翔勝清潔企業社之人員，排定於97年7
    月24日前往新竹市○○路393巷12弄16號清洗住宅外牆之工
    作，因人手不足，而由乙○○邀集友人丁○○共同前往上址
    工作。丙○○、乙○○、丁○○於同日上午11時30分許之午
    休時間，因見毗鄰之新竹市○○路393巷12弄14號為空屋，
    屋外草地放置鐵製物品、機器，3人竟基於意圖為自己不法
    所有之竊盜犯意聯絡，共同徒手將該草地之甲○○所有之冰
    鐵桶3個、餐具箱3個、鐵製洗手台1個、電錶箱1個、電線外
    殼3個、鋁窗架2個、電纜線1捆、空壓機1台等鐵製物品、機
    器搬運上丙○○所駕駛之車號JV-8585號自小貨車上而竊取
    之，得手後，旋由丙○○駕車搭載乙○○、丁○○2人，載
    運上開贓物前往楊鴻旻經營「金佳億企業社」之舊貨回收場
    （址設新竹市○○街○○段415號），變賣上開贓物得款新
    臺幣（下同）5700元，由3人朋分。嗣經甲○○發現上開物
    品遭竊，報警查獲上情。
三、案經新竹市警察局第三分局報告臺灣新竹地方法院檢察署檢
    察官偵查起訴。
    理  由
甲、程序方面
    按被告以外之人於審判外之言詞或書面陳述，除法律有規定
    者外，不得作為證據；又被告以外之人於審判外之陳述，雖
    不符合同法第159條之1至第159條之4之規定，但經當事人於
    審判程序同意作為證據，法院審酌該言詞陳述或書面陳述作
    成時之情況，認為適當者，亦得為證據。當事人、代理人或
    辯護人於法院調查證據時，知有第159條第1項不得為證據之
    情形，而未於言詞辯論終結前聲明異議者，視為有前項之同
    意，刑事訴訟法第159條第1項及第159條之5分別定有明文。
    經查，本判決下列所引用之各該被告以外之人於審判外之陳
    述（包含書面陳述），除公務員職務上製作之紀錄文書，並
    無顯不可信之情況，依刑事訴訟法第159條之4第1款規定，
    有證據能力外，其餘亦屬傳聞證據部分，檢察官、被告於本
    院準備程序中均表示沒有意見，且迄於言詞辯論終結前亦未
    聲明異議。本院審酌上開證據資料製作時之情況，尚無違法
    不當及證明力明顯過低之瑕疵，亦認為以之作為證據應屬適
    當，故揆諸前開規定，爰依刑事訴訟法第159條之5規定，認
    前揭證據資料均有證據能力。
乙、實體方面
一、訊據被告丙○○、乙○○對於事實二所載之犯罪事實，於本
    院審理中自白認罪；另訊據告丁○○矢口否認有何竊盜犯行
    ，辯稱：「丙○○僱用我，我第1天上工，我是聽令於老闆
    丙○○，他叫我搬東西上車，我就搬上車，我不知道丙○○
    是要去偷東西，而且我拿的是臨時工的工錢1200元云云。經
    查：
（一）被害人甲○○所有、放置在新竹市○○路393巷12弄14號
      屋外草地且具有財產價值之冰鐵桶3個、餐具箱3個、鐵製
      洗手台1個、電錶箱1個、電線外殼3個、鋁窗架2個、電纜
      線1捆、空壓機1台遭竊之事實，業據被害人甲○○於警詢
      、偵訊及本院審理中指述、證述歷歷（見97偵6214：17至
      19頁、20至22頁67、69頁，本院卷97年12月1日審判筆錄
      第3至6頁），前後指述、證述內容相符，堪足採信。
（二）又被告丙○○駕駛車號JV-8585號自小貨車，搭載其餘2人
      ，運載冰鐵桶3個、餐具箱3個、鐵製洗手台1個、電錶箱1
      個、電線外殼3個、鋁窗架2個、電纜線1捆、空壓機1台，
      前往「金佳億企業社」之舊貨回收場變賣，得款5700元之
      事實，業據證人即「金佳億企業社」負責人楊鴻旻於警詢
      中證述歷歷（見97偵6214：23至27頁），並有金佳億舊貨
      業回收登金記表1紙、照片13幀在卷可憑（見97偵6214：3
      0頁、31至37頁）。
（三）依據共犯即被告乙○○、丙○○於本院審理中以證人身分
      所為證述：(1)被告乙○○於本院證稱：我於97年7月24 日
      上午8點多，到新竹市○○路393巷12弄14號那個社區去做
      清潔工，是與丙○○、丁○○一起搭車過去。我們3人先
      洗新竹市○○路393巷12弄16號房屋外牆牆壁，洗牆壁洗
      到早上11點多，我們3人就出來門口的草地抽煙、休息，
      就發現隔壁14號房屋外空地有一些廢鐵。丙○○叫我們看
      ，跟我們提起說可以撿起來拿去賣多少貼補家用，我說好
      ，我們3個人是蹲在一起抽煙，距離約50、60公分，丁○○有聽到丙○○說這些話，但他沒有反應。我們3個人都
      有搬東西，丁○○沒有任何質疑，把那些廢鐵搬上車之後
      ，丙○○開車載我們2人一起去賣，順便吃午餐。我們3人
      一起去回收場，親眼看到丙○○賣這些東西收了5700元。
      回到車上之後，丙○○拿2000元給我，也拿2000元給丁○○，丁○○有還800元給我，我再交回給丙○○等語（見
      本院97年12月1日審判筆錄第9至13頁）。(2)另被告丙○○
      於本院審理中以證人身分證稱：97年7月24日上午，你們3
      人要去新竹市○○路393巷12弄16號工作，前往的過程均
      如證人乙○○所證述的過程，我們到了那個社區之後，先
      把車子停在16號門口，而乙○○、丁○○先進去並且下了
      工具之後，我再把車停在14號屋前空地。後來休息時間，
      我與乙○○在抽煙，丁○○在距離5公尺處收水管，我與
      乙○○發現14號屋前有一些冰鐵桶等鐵製物品，我們2人
      在討論，就說要把那些廢鐵搬上車變賣，乙○○就說『好
      ，走吧』，丁○○應該是有聽到，乙○○叫丁○○過來一
      起去搬。當日早上我有跟乙○○、丁○○說明工作範圍是
      16號，丁○○都沒有質疑要去14號搬東西，乙○○、丁○○也沒有提醒我說要去問屋主、或警衛可否搬廢棄物，我
      們3個人都有搬東西上車。後來是由我駕駛，載著乙○○
      、丁○○去資源回收場變賣，變賣的過程，乙○○都有參
      與，而丁○○只有搬下東西，乙○○負責用閩南語跟老闆
      接洽1公斤多少錢，因為我本身不會說閩南語。變賣拿到5
      700元，他們1人拿2000元，我拿1700元。我給丁○○2000
      元的用意不是工錢，我沒有提起這些是什麼錢，因為這些
      東西是大家一起搬上車，一起拿去變賣，所得的錢大家知
      道是什麼錢，也不用特別提起。過了2天，乙○○拿給我
      800元，我才知道丁○○退800元給乙○○等語（見同上審
      判筆錄第17至21頁）。由上可知，殊不論被告丙○○、乙○○討論、決意前往14號屋外草地竊取上開贓物，被告丁○○是在距離5公尺處收水管或50、60公分處抽煙，證人
      丙○○、乙○○均證述被告被告丁○○有聽到討論過程；
      參以被告丁○○明知當日工作是前往16號房屋清潔、洗外
      牆，已是中午休息時間，竟前往14號屋外幫運物品，此與
      常情不符，被告丁○○始終不予質疑，亦未表達擔憂或提
      醒被告丙○○、乙○○向警衛或附近住戶確認；再者，被
      告3隨即將上開贓物變賣得款5700元，旋即朋分所得款項
      ，在在顯示被告丁○○對於被告丙○○、乙○○決意之竊
      盜犯行，已有所認識，且不違自己之本意，進而參與竊盜
      之行為分擔，應堪認定。
（四）至被告丁○○所辯上情，惟據證人丙○○於本院審理中證
      稱：丁○○是臨時工，所以並不會因為擔心工作不保就願
      意聽我的話去搬東西；我給丁○○2000元的用意不是工錢
      ，我沒有提起這些是什麼錢，因為這些東西是大家一起搬
      上車，一起拿去變賣，所得的錢大家知道是什麼錢，也不
      用特別提起等語（見同上審判筆錄第21、23頁）。參以被
      告丁○○供承下午要回到社區繼續洗外牆工作等語，足見
      被告丁○○明知工作尚未完成，衡情老闆不會在工作尚未
      結束之前就先支付臨時工之工錢，是認被告丁○○辯稱：
      中午拿到1200元或2000元是工資云云，自難採信。
（五）另證人乙○○為被告丁○○有利之證述：丁○○以為那是
      工錢等語，惟查，證人乙○○所證稱：丁○○就馬上數80
      0元交給我一節，核與證人丙○○證述：過了2天，乙○○
      拿給我800元，我才知道丁○○退800元給乙○○等語（見
      同上審判筆錄第21頁），可見被告丁○○是否確實在車上
      以為是工錢而返還800元予被告乙○○乙節，已屬可疑。
      苟被告丁○○要退回工錢800元，應係退還給在場之原本
      交付2000元之被告丙○○，而非交給被告乙○○。再者，
      被告乙○○、丁○○於當日工作之前，均不知被告丙○○
      願意給付之工資數額為何，被告丁○○又如何認定工錢太
      多？且被告丙○○係在午休時間、變賣贓物後交付2000元
      予被告丁○○，下午尚有工作待完成，被告丁○○又何以
      認定被告丙○○係在午休時間給付工錢？從而，證人乙○○上開有利於被告丁○○有利之證詞，有迴護被告丁○○
      之虞，此部分無足採認。
（六）從而，本案事證已臻明確，被告3人之竊盜犯行，均堪予
      認定，自應依法予以論罪科刑。
二、論罪科刑
（一）核被告3人所為，各係犯刑法321條第1項第4款之結夥竊盜
      罪。
（二）被告3人間，有犯意之聯絡及行為之分擔，為共同正犯
（三）被告乙○○有事實一（一）之前案記錄，並於96年8月13
      日執行完畢；另被告丁○○有事實一（二）之前案記錄，
      並於95年3月6日執行完畢等情，有臺灣高等法院被告前案
      紀錄表、在監在押全國紀錄表附卷可佐，被告乙○○、丁○○前受有期徒刑之執行完畢後，其於5年以內故意再犯
      本件有期徒刑以上之罪，皆為累犯，各應依刑法第47條第
      1項之規定，分別加重其刑。
（四）爰審酌被告3人利用前往新竹市○○路393巷12弄16號清洗
      住宅外牆時，因見隔壁14號之屋外草地，被害人放置之冰
      鐵桶3個、餐具箱3個、鐵製洗手台1個、電錶箱1個、電線
      外殼3個、鋁窗架2個、電纜線1捆、空壓機1台等鐵製物品
      、機器，竟思不勞而獲，徒手搬運離去、變賣得款5700元
      ，致被害人遭受財產上損害，併審酌其行竊手段、方式，
      所生危害程度，被害人於本院證述：被告等人於案發後搬
      回空壓機1台、賠償5700元，另於偵訊中表達不予追究之
      意，暨被告3人犯後態度等一切情狀，分別量處如主文所
      示之刑。
三、據上論斷，應依刑事訴訟法第299條第1項前段，刑法第28條
    、第321條第1項第4款、第47條第1項，判決如主文。
本案經檢察官洪裕翔到庭執行職務。
中    華    民    國    97    年    12    月    16    日
                  刑事第三庭    法    官  黃美文
以上正本證明與原本無異。
如不服本判決應於收受本判決後10日內向本院提出上訴書狀，上
訴書狀應敘述具體理由。上訴書狀未敘述上訴理由者，應於上訴
期間屆滿後20日內補提理由書狀於本院 (均須按他造當事人之人
數附繕本 )「切勿逕送上級法院」。
中    華    民    國    97    年    12    月    16    日
                                書 記 官  陳怡芳
附錄本案論罪科刑所適用法條全文：
刑法第321條第1項第4款：
犯竊盜罪而有左列情形之一者，處6月以上、5年以下有期徒刑：
四、結夥三人以上而犯之者。


司法院資訊處製作；財團法人民間司法改革基金會備份。
